【裁判字號】    97,訴,1011
【裁判日期】    970822
【裁判案由】    毒品危害防制條例
【裁判全文】
臺灣高雄地方法院刑事判決              97年度訴字第1011號
公  訴  人  臺灣高雄地方法院檢察署檢察官
被      告  乙○○
                    （另案於台灣高雄監獄執行中）
選任辯護人  黃見志律師
上列被告因毒品危害防制條例案件，經檢察官提起公訴（96年度
偵字第17678號），本院判決如下：
    主  文
乙○○共同持有第一級毒品達一定數量，處有期徒刑拾月。扣案
之海洛因參包（含包裝袋，合計淨重貳壹點肆柒公克，純度百分
之陸壹點貳肆，純質淨重共計壹參點壹伍公克，均沒收銷燬之。
    事  實
一、乙○○明知海洛因係屬毒品危害防制條例所列管之第一級毒
    品，非經許可，不得無故持有，竟基於持有第一級毒品之犯
    意，於民國96年6 月14日下午2 時許，受甲○○之託，至高
    雄市○○路與民生路口之高雄木瓜牛奶附近，向真實年籍姓
    名均不詳，綽號「生仔」之成年男子，購買海洛因3 包（其
    中1 包毛重約20公克，係與甲○○基於共同持有第一級毒品
    之犯意聯絡，推由乙○○代甲○○購買，而共同持有之；剩
    餘2 包，分別重約0.8 公克及2.2 公克，係乙○○基於自己
    施用之目的購買。不含包裝袋，合計淨重21.47 公克，純度
    61.24 ％，純質淨重共計13.15 公克），於同日晚上7 時20
    分許，攜帶上開毒品至甲○○位於高雄縣仁武鄉○○○路
    1646號之住處時，遭埋伏在上開住處外之員警查獲，並當場
    在乙○○之褲子口袋扣得上開第一級毒品海洛因3 包，而非
    法持有第一級毒品達一定數量。
二、案經高雄市政府警察局三民第一分局報告台灣高雄地方法院
    檢察署檢察官偵查起訴。
    理  由
壹、證據能力：
一、甲○○警詢筆錄部分：
    按被告以外之人於檢察事務官、司法警察官或司法警察調查
    中所為之陳述，與審判中不符時，其先前之陳述具有較可信
    之特別情況，且為證明犯罪事實存否所必要者，得為證據，
    刑事訴訟法第159 條之2 定有明文。所謂「前後陳述不符」
    之要件，應就前後階段之陳述進行整體判斷，以決定其間是
    否具有實質性差異，惟無須針對全部陳述作比較，陳述之一
    部分有不符，亦屬之。而所謂「較可信之特別情況」之情形
    ，亦應就前後陳述時之各種外部情況進行比較，以資決定何
    者外部情況具有可信性。若陳述係在特別可信之情況下所為
    ，則虛偽陳述之危險性即不高，雖係審判外陳述，或未經被
    告反對詰問，仍得承認其有證據能力。經查，證人甲○○警
    詢中陳述，與其於本院審理時，就被告是否有販賣第一級毒
    品海洛因予其之證詞，有前後陳述不符之情形，本院審酌其
    於警詢中所為之陳述，在客觀環境下，程序上較少會受到強
    暴、脅迫、詐欺、利誘或收買等外力之影響，其陳述較趨於
    真實；且較無來自被告在庭壓力而做出迴避對被告不利之證
    述，或因不想生事乃虛構事實而為陳述，客觀上應具有較可
    信之特別情況，且亦為證明犯罪事實存否所必要，依上揭規
    定，其於警詢中之證言自有證據能力。
二、甲○○偵訊筆錄部分：
    按被告以外之人於偵查中向檢察官所為陳述，除顯有不可信
    之情況者外，得為證據，刑事訴訟法第159 條之1 第2 項定
    有明文。偵查中對被告以外之人所為之偵查筆錄，或被告以
    外之人向檢察官所提之書面陳述，性質上均屬傳聞證據。惟
    現階段刑事訴訟法規定檢察官代表國家偵查犯罪、實施公訴
    ，依法其有訊問被告、證人及鑑定人之權，證人、鑑定人且
    須具結，而實務運作時，檢察官偵查中向被告以外之人所取
    得之陳述，原則上均能遵守法律規定，不致違法取供，其可
    信度極高。職是，被告以外之人前於偵查中已具結而為證述
    ，除反對該項供述得具有證據能力之一方，已釋明「顯有不
    可信之情況」之理由外，不宜即遽指該證人於偵查中之陳述
    不具證據能力。證人甲○○於偵查中之陳述部分，既經具結
    ；且證人甲○○經辯護人聲請到庭接受詰問，已賦予被告反
    對詰問之機會，是依前開說明，並參以證人甲○○於偵查中
    之陳述，並無證據證明顯有不可信之情形，應有證據能力。
三、本判決所引用之其餘證據資料（詳後引證據），其中傳聞證
    據部分，縱無刑事訴訟法第159 條之1 至第159 條之4 或其
    他規定之傳聞證據例外情形，亦因被告、辯護人及檢察官或
    同意可作為證據使用，或未聲明異議，依刑事訴訟法第159
    條之5 第1 項、第2 項之規定，本院審酌該證據作成之情況
    ，認為適當，應得為證據。至本判決未引用之證據，未做為
    本院認定本件犯罪事實之基礎，故不論述其證據能力，併此
    敘明。
貳、實體部分
一、訊據被告乙○○坦承扣案之海洛因3 包，係向綽號「生仔」
    之成年男子所購買，其中1 包係代甲○○購買，另2 包則係
    購買供自己施用事實。經查：
（一）被告乙○○於96年6 月14日晚上7 時20分許，在高雄縣仁
      武鄉○○○路1646號前，為警實施查緝，當場在乙○○牛
      仔褲口袋內，扣得第一級毒品海洛因3 包（不含包裝袋，
      合計淨重21.47 公克，純度61.24 ％，純質淨重共計13.1
      5 公克）、Sony Ericsson 廠牌行動電話（IMEI：000000
      00000000000；SIM 卡門號：0000000000號）1 支、Any c
      all 廠牌行動電話（SIM 卡門號：0000000000號）1 支之
      事實，業據被告自承在卷（見本院卷一第28頁不爭執事項
      ），核與證人丙○○、甲○○於警詢或本院審理中之證述
      相符（警卷第6 頁第15行至第28行；本院卷二第97頁第3
      行至第12行）；復有高雄市政府警察局三民第一分局扣押
      筆錄、扣押物品目錄表、照片在卷可參（警卷第13頁至第
      20頁）。另扣案之海洛因3 包，經送法務部調查局檢驗確
      實為海洛因，亦有該局96年9 月1 日調科壹字第09623064
      320 號鑑定書附卷可稽（偵卷第41頁）。是此部分事實，
      堪以認定。
（二）另被告於警詢、偵查及本院審理時供稱：96年6 月14日甲○○因為身體不舒服，請其至高雄市○○路與民生路口之
      高雄木瓜牛奶附近，以新台幣（下同）9 萬元之價格，代
      為向「生仔」購買扣案之毛重約20公克之海洛因1 包，因
      為其當時也「啼藥」，所以亦以1 萬元之價格，向「生仔
      」購買毛重分別約0.8 公克及2.2 公克之海洛因2 包，要
      供自己施用，其先支付2, 000元，剩下之8,000 元先欠著
      等語（警卷第2 頁第23行至第3 頁第6 行；偵卷第21頁第
      1 行至第8 行；本院卷一第25頁第1 行至第9 行；本院卷
      二第104 頁第14行至第18行、第115 頁倒數第2 行至第
      117 頁第18行）。是被告既知悉其所購買之物係為海洛因
      ，可知被告確有持有海洛因之犯行。（被告於96年6 月14
      日上午在其住處施用海洛因，惟其施用之海洛因並非扣案
      之上開海洛因，是被告持有海洛因之犯行，並無被其施用
      海洛因犯行吸收之情形。）
（三）綜上所述，被告上開持有第一級毒品海洛因之犯行，堪以
      認定。從而，本件事證明確，應予依法論處。
二、核被告所為，係犯毒品危害防制條例第11條第1 項、第4 項
    之持有第一級毒品達一定數量罪。又被告與甲○○間，就持
    有海洛因1 包（毛重約20公克）部分之犯行，有犯意聯絡及
    行為分擔，應論以共同正犯〔被告一行為同時持有海洛因2
    包供己施用；復同時共同持有海洛因1 包（即代甲○○購買
    海洛因），且共同持有海洛因之毛重達20公克，故主文從情
    節較重而諭知「共同」〕。按裁判上一罪案件，檢察官就犯
    罪事實一部起訴者，依刑事訴訟法第267 條規定，其效力及
    於全部，受訴法院基於審判不可分原則，對於未經起訴之其
    餘事實，應一併審判，此為犯罪事實之一部擴張；同理，檢
    察官所起訴之全部事實，經法院審理結果認為一部不能證明
    犯罪或行為不罰時，僅於判決理由內說明不另為無罪之諭知
    ，毋庸於主文內為無罪之宣示，此為犯罪事實之一部縮減。
    至於刑事訴訟法第300 條所規定，有罪之判決，得就起訴之
    犯罪事實，變更檢察官所引應適用之法條者，係指法院在事
    實同一之範圍內，不變更起訴之犯罪事實；亦即在不擴張及
    減縮原訴之原則下，於不妨害基本社會事實同一之範圍內，
    始得自由認定事實，適用法律，三者不能混為一談（最高法
    院92年度台上字第1841號判決參照）。同理，實質上一罪，
    亦應有此適用。是檢察官認被告涉犯販賣第一級毒品海洛因
    ，而本院審酌後認被告係持有第一級毒品海洛因達一定數量
    ，係屬犯罪事實之一部減縮，併予敘明。又其持有第一級毒
    品甲基安非他命之數量為淨重13.15 公克，已超過「轉讓持
    有毒品加重其刑之數量標準」第2 條第1 項第1 款所定淨重
    5 公克以上之標準，依毒品危害防治條例第11條第4 項之規
    定加重其刑。爰審酌被告持有海洛因純質淨重高達13.15 公
    克，實屬不該，惟念其犯後承認購買海洛因而持有之犯行，
    態度尚可，及其持有數量等一切情狀，量處如主文所示之刑
    ，以資懲儆。扣案之海洛因3 包（不含包裝袋，合計淨重
    21.47 公克，純度61.24 ％，純質淨重共計13.15 公克），
    經送驗後確為海洛因，業如前述，均應依毒品危害防制條例
    第18條第1 項前段之規定，不問屬於被告與否，均沒收銷燬
    之，另置放上開海洛因之包裝袋，因其上所殘留之毒品，難
    以析離，且無析離之實益與必要，應均視同毒品，均一併沒
    收銷燬；至鑑驗時鑑驗損耗部分，業已滅失，毋庸宣告沒收
    銷燬。扣案之門號0000000000號行動電話之手機，雖係被告
    所有，惟無證據證明係用以聯絡持有海洛因所用之物，爰不
    宣告沒收。扣案之0000000000號行動電話之SIM 卡、門號
    0000000000號行動電話之手機及SIM 卡，並非被告所申請或
    所有，業據被告供陳在卷（詳本院卷二第119 頁第14行至第
    16行），爰均不為沒收之宣告。。
參、不另為無罪判決部分：
一、公訴意旨略以：被告乙○○明知海洛因係經政府公告，列為
    毒品危害防制條例第2 條第2 項第1 款所定之第一級毒品，
    未經許可不得持有、轉讓、販賣，竟意圖營利，基於販賣第
    一級毒品海洛因之犯意，以門號0000000000號行動電話作為
    聯絡工具，與甲○○約定交易毒品地點，而於96年6 月14日
    晚上7 時20分許，在高雄縣仁武鄉○○○路1646號前，與甲○○以9 萬元價格交易毒品海洛因時為警查獲，致未得逞。
    並當場在乙○○牛仔褲左邊口袋扣得第一級毒品海洛因3 包
    （不含包裝袋，合計淨重21.47 公克，純度61.24 ％純質淨
    重共計13.15 公克）、Sony Ericsson 廠牌行動電話（IMEI
    ：00000000000000000 ；SIM 卡門號：0000000000號）1 支
    、Any call廠牌行動電話（SIM 卡門號：0000000000號）1
    支等情，因認被告涉犯毒品危害防制條例第4 條第1 項販賣
    第一級毒品罪嫌等語。
二、按犯罪事實應依證據認定之，無證據不得認定犯罪事實；不
    能證明被告犯罪者，應諭知無罪之判決。刑事訴訟法第154
    條第2 項、第301 條第1 項前段分別定有明文。而事實之認
    定，應憑證據，如未能發現相當證據，或證據不足以證明，
    自不能以推測或擬制之方法，以為裁判基礎（最高法院40
    年台上字第86號判例意旨足資參照）。又依刑事訴訟法第
    161 條第1 項之規定：檢察官就被告犯罪事實，應負舉證責
    任，並指出證明之方法。因此，檢察官對於起訴之犯罪事實
    ，應負提出證據及說服之實質舉證責任。倘其所提出之證據
    ，不足為被告有罪之積極證明，或其指出證明之方法，無從
    說服法院以形成被告有罪之心證，基於無罪推定之原則，自
    應為被告無罪判決之諭知，最高法院92年台上字第128 號判
    例要旨足參）。再按施用毒品者所稱其向某人買受毒品之指
    證，不得作為有罪判決之唯一證據，仍須調查其他必要之證
    據，資以補強其指證之真實性，始為適法。又關於毒品施用
    者其所稱向某人購買毒品之供述，必須補強證據佐證，係指
    毒品購買者之供述縱使並無瑕疵，仍須補強證據佐證而言，
    以擔保其供述之真實性；而該所謂補強證據，必須與施用毒
    品者關於相關毒品交易之供述，具有相當程度之關連性，因
    該補強證據之佐證，足使一般人對於施用毒品之供述無合理
    之懷疑存在，得確信其為真實，始足當之。若毒品購買者之
    供述證據本身已有重大瑕疵，依嚴格證明之法則，已無法憑
    為確有販賣毒品行為之認定時，因毒品施用者其所稱向某人
    購買毒品之供述前提事實已有合理之懷疑存在，論理上自無
    再論補強證據之必要，其理甚明。
三、本件公訴人認被告涉犯販賣第一級毒品海洛因犯行，無非係
    以：證人甲○○於警詢及偵查中之證述、96年9 月1 日調科
    壹字第09623064320 號法務部調查局鑑定書、門號00000000
    00號雙向通聯記錄、門號0000000000號通訊監察譯文、照片
    ，且有扣案之海洛因3 包、Sony Ericsson 廠牌行動電話（
    IMEI：00000000000000000 ；SIM 卡門號：0000000000號）
    等物證，資為論罪依據。
四、訊據被告堅詞否認有何販賣第一級毒品海洛因之犯行，辯稱
    ：未販賣海洛因予甲○○，當日係甲○○請其代為向綽號「
    生仔」之人購買海洛因等語。經查：
（一）證人甲○○於96年6 月14日第1 次警詢時證稱：扣案之海
      洛因3 包係其以9 萬元之代價向被告購買，是被告親自送
      來等語（警卷第6 頁倒數第7 行至第7 頁第7 行）；後又
      改稱：這次係其打電話叫被告幫其找海洛因等語（警卷第
      8 頁第11行至第12行）。於同日第2 次警詢時卻證稱：扣
      案之海洛因係其向被告購買，並非其叫被告代為向「生仔
      」購買等語（警卷第11頁第12行至第18行）。於96年6 月
      26日第3 次警詢時改證稱：扣案之海洛因係被告幫其拿的
      ，不是被告賣給其的等語（本院卷二第55頁背面第6 行至
      第10行所附之警詢筆錄）；嗣於同日偵訊時證稱：96年6
      月14日以9 萬元向被告購買海洛因等語（偵卷第14頁第10
      行至第13行）。此外，參以證人甲○○復於本院審理時證
      稱：其不曾向被告購買海洛因，案發當日其因為身體不舒
      服，不想出門，所以請被告幫其聯絡「生仔」，並向「生
      仔」購買海洛因，在警詢及偵查中以為拿錢請被告幫其買
      海洛因，就是向被告買海洛因之意，且在警詢時其以為係
      被告帶警察來抓其，所以才說係向被告購買海洛因（本院
      卷二第27頁第20行至第27行、第29頁第8 行至第13行、第
      32 頁 倒數第4 行至倒數第3 行、第35頁第4 行至第6 行
      ）。綜上可知，證人甲○○就扣案之海洛因究竟係向被告
      購買或係請被告代為購買之情事，證述反覆，前後矛盾，
      是扣案之海洛因究竟係證人甲○○向被告購買，亦或係證
      人甲○○請被告代為向「生仔」購買，並非無疑。
（二）又被告於本院審理時供稱：當日其先乘坐計程車至甲○○
      之住處拿9 萬元，之後再坐計程車至高雄市○○路及中華
      路口的高雄木瓜牛奶旁邊，向「生仔」購買海洛因，購買
      後，再坐計程車至甲○○之住處，扣案之1 大包海洛因係
      代甲○○購買，另2 小包海洛因是其以1 萬元之價格（先
      支付2,000 元，餘8,000 元尚未支付）買來要自己施用的
      等語（本院卷第104 頁第14行至第15行、第110 頁第22行
      至第25行）。且證人甲○○亦於本院審理時證稱：當日被
      告先從位於高雄市○○○路的住處坐計程車至其住處，向
      其拿購買海洛因所需之費用9 萬元，再坐計程車去高雄市
      ○○路與民生路口的木瓜牛奶附近購買海洛因；因為被告
      係代其向「生仔」購買海洛因，故其有幫被告付1 次計程
      車車資等語（本院卷二第106 頁第8 行至第10行、第106
      頁第21行至第107 頁第4 行、第108 頁倒數第4 行）。另
      證人即查獲員警丙○○復於本院審理時證稱：專案小組於
      96年6 月14日，在甲○○位於高雄縣仁武鄉○○村○○○
      路1646號住處前面巷子及左右二側埋伏，當日下午2 時許
      ，被告搭乘計程車至甲○○上開住處前，被告便進入甲○○之住處，約2 時30分許，被告就搭乘計程車離開，約過
      2 、3 小時後，被告又搭乘計程車回來上開地點，甲○○
      出門要接被告時，專案小組就實施查緝，在被告長褲口袋
      查獲海洛因3 包，分別毛重20公克、0.8 公克及2.2 公克
      ，當時被告表示20公克那包是要交給甲○○，剩下2 包是
      要自己吸食，在現場並無看到甲○○交付被告9 萬元，亦
      無在被告身上發現有9 萬元現金等語明確（本院卷二第97
      頁第3 行至第97頁倒數第2 行、第16行至第18行、第100
      頁倒數第6 行至第102 頁第12行）。綜上可知，當日被告
      先搭乘計程車至證人甲○○前開住處，並進入該住處，未
      幾，自該住處出來，並乘坐計程車離開；嗣再度乘坐計程
      車來到證人甲○○上開住處之門口，甲○○正要接被告時
      ，即遭警查獲。按理，若被告至證人甲○○之住處之目的
      ，係要販賣海洛因予證人甲○○，則其大可直接攜帶要販
      售予證人甲○○之海洛因至該處進行交易，何須先至證人
      甲○○之住處拿取購買海洛因之費用後離開，嗣再拿取所
      販賣之海洛因至證人甲○○之住處，徒增一來一往所耗費
      之時間，並增加遭人發現販賣海洛因行為之機會，是被告
      辯稱：其係幫證人甲○○代為購買海洛因等語，並非無據
      。
（三）再者，觀之如附表1 至5 所示之監聽譯文（本院卷二第69
      頁至第70頁），可知證人甲○○係要求被告向第三人詢問
      有無海洛因可以購買，而被告亦回稱會代其詢問第三人是
      否還有海洛因可販賣，顯見被告與證人甲○○相互以電話
      聯絡時，被告並無持有海洛因可供販賣予證人甲○○。又
      被告若與「生仔」係共同販賣海洛因，則被告對於販賣海
      洛因之相關事項應有一定之自主權，則其大可先直接攜帶
      欲販賣之海洛因至證人甲○○之住處，與甲○○當場進行
      海洛因之交易，並向證人甲○○收取金錢轉交「生仔」，
      而無須大費周章，來回甲○○之住處2 趟，進行海洛因之
      交易。且參酌證人甲○○及丙○○之前開證述，若被告係
      販賣海洛因予證人甲○○，豈會沒錢支付計程車車資，又
      按理應由被告自行支付計程車車資，豈會由買家甲○○替
      被告支付車資。是被告辯稱：因其身上沒錢且幫證人甲○○購買海洛因，所以證人甲○○幫其支付計程車車資等語
      ，亦非全然無據。故被告是否有販賣海洛因予證人甲○○
      ，不無疑義，尚須參酌其他證據以認定，不能僅因被告身
      上扣得海洛因，及證人甲○○前後證述不一之證詞，即推
      認被告販賣海洛因以牟利，而檢察官就此亦未提出積極證
      據證明之。況公訴人所提出之扣案之海洛因3 包（不含包
      裝袋，合計淨重21.47 公克，純度61.24 ％，純質淨重共
      計13.15 公克），僅能證明被告於96年6 月14日被查獲時
      ，確持有上開物品，而附表1 至附表5 所示之監聽譯文亦
      僅能證明被告有代證人甲○○向第三人詢問有無海洛因可
      購買等情，但無法佐證被告有販賣海洛因予被告，或與第
      三人有販賣海洛因予證人甲○○之犯意聯絡，衡諸前開判
      例要旨，上開證據與被告供述之相互利用，尚不足使上開
      公訴意旨之犯罪事實獲得確信。此外，卷內亦缺乏其他證
      據足資審認被告有檢察官所指之犯行，即認定被告有販賣
      第一級毒品之犯行。是本件充其量僅能證明被告持有海洛
      因，並無證據證明有販賣之情事，是在犯罪事實一部減縮
      下，依前開判決意旨，就販賣第一級毒品部分，爰不另為
      無罪判決之諭知。
據上論斷，應依刑事訴訟法第299 條第1 項前段，毒品危害防制
條例第11條第1 項、第4 項、第18條第1 項前段，刑法第11條、
第28條，判決如主文。
本案經檢察官顏漢文到庭執行職務。
中    華    民    國    97    年    8     月    22    日
                  刑事第十五庭  審判長法  官  方百正
                                      法  官  戴韻玲
                                      法  官  王碧瑩
以上正本證明與原本無異。
如不服本判決應於收受本判決後10日內向本院提出上訴書狀，並
應敘述具體理由，如未敘述上訴理由者，應於上訴期間屆滿後20
日內補提理由書狀於本院（均須按他造當事人之人數附繕本）「
切勿逕送上級法院」。
中    華    民    國    97    年    8     月    22    日
                                      書記官  蔡語珊
毒品危害防制條例第11條
持有第一級毒品者，處3 年以下有期徒刑、拘役或新臺幣5 萬元
以下罰金。
持有第二級毒品者，處2 年以下有期徒刑、拘役或新臺幣3 萬元
以下罰金。
持有專供製造或施用第一、二級毒品之器具者，處1 年以下有期
徒刑、拘役或新臺幣1 萬元以下罰金。
持有毒品達一定數量者，加重其刑至2 分之1 ，其標準由行政院
定之。
附表一
┌──────────────────────────────┐
│   監聽譯文內容                                             │
├──────────────────────────────┤
│96年6 月13日晚上11時29分                                    │
│甲○○以0000-000000 號行動電話撥打被告0000-000000 號行動電話│
│甲○○：你問他們有沒有在出半件的                            │
│被  告：我晚上說的那個嗎                                    │
│甲○○：沒啦，我們那種的啦，你之前不是說18，你問他有沒有要出│
│        一半的                                              │
│被  告：那也要明天了，現在人家在睡覺了                      │
│甲○○：現在也沒有那麼多錢可以拿                            │
│被  告：那我明天再幫你問                                    │
│甲○○：現在沒東西了，不然我會一直在那邊追，會叫你拿1 兩錢的│
│        ，就都沒有了，你沒看我一直在催                      │
│被  告：好啦，我等一下打打看                                │
│甲○○：你在幹嘛                                            │
│被  告：打麻將                                              │
│甲○○：你那邊還有喔                                        │
│被  告：沒了                                                │
│甲○○：那你還有心情打麻將呢                                │
└──────────────────────────────┘
附表二
┌──────────────────────────────┐
│   監聽譯文內容                                             │
├──────────────────────────────┤
│96年6 月14日凌晨1 時3 分                                    │
│被告以0000-000000 號行動電話撥打甲○○0000-000000號行動電話 │
│甲○○：你那個能不能拿半個                                  │
│被  告：你哪有錢？                                          │
│甲○○：有啦，半個有啦                                      │
│被  告：你那邊有錢了                                        │
│甲○○：沒啦，有人要拿了，要半個                            │
│被  告：中的半個嗎                                          │
│甲○○：對                                                  │
│被  告：現在嗎？                                            │
│甲○○：沒啦，現在，你不是現在沒有，跟我說要明天            │
│被  告：喔，明天，我明天再聯絡                              │
│甲○○：你說的那個，人家說42先交阿，現在                    │
│被  告：現在！我打去問問看                                  │
└──────────────────────────────┘
附表三
┌──────────────────────────────┐
│   監聽譯文內容                                             │
├──────────────────────────────┤
│96年6 月14日凌晨1 時9 分                                    │
│甲○○以0000-000000 號行動電話撥打被告0000-000000號行動電話 │
│甲○○：明天啦，明天跟你約時間                              │
│被  告：好啦                                                │
│甲○○：另外中的半看他有沒有要出                            │
│被  告：有啦                                                │
│甲○○：有喔，9 萬，你不是說18，半不就9萬                   │
│被  告：我問問看，我沒差，明天要作1 次嗎                    │
│甲○○：沒啦，那人家要拿錢，我自己要拿的，那都一樣人嗎？    │
│被  告：對阿                                                │
│甲○○：喔，好啦                                            │
└──────────────────────────────┘
附表四
┌──────────────────────────────┐
│   監聽譯文內容                                             │
├──────────────────────────────┤
│96年6 月14日凌晨1 時16分                                    │
│被告以0000-000000 號行動電話撥打甲○○0000-000000號行動電話 │
│被  告：他說看差不多幾點                                    │
│甲○○：明天你要拿的幾點，他說拿到錢再跟你聯絡阿，我的另外  │
│        的差不多中午也可以                                  │
│被  告：好，我跟他說                                        │
└──────────────────────────────┘
附表五
┌──────────────────────────────┐
│   監聽譯文內容                                             │
├──────────────────────────────┤
│96年6 月14日上午10時49分                                    │
│被告以0000-000000 號行動電話撥打甲○○0000-000000號行動電話 │
│被  告：幾點要                                              │
│甲○○：中午好了！我也要等人家拿錢                          │
└──────────────────────────────┘


司法院資訊處製作；財團法人民間司法改革基金會備份。
